【裁判字號】    95,訴更(一),4
【裁判日期】    950627
【裁判案由】    損害賠償等
【裁判全文】
臺灣高雄地方法院民事判決          95年度訴更(一)字第4號
 原      告  久裕企業股份有限公司
 法定代理人  丙○○
 訴訟代理人  李宏文律師
 被      告  丁○○
             甲○○
上列當事人間損害賠償等事件，本院於民國95年6 月20日言詞辯
論終結，判決如下：
      主      文
被告丁○○應給付原告新台幣壹佰貳拾萬柒仟參佰陸拾陸元及自
民國九十五年二月八日起至清償日止，按週年利率百分之五計算
利息。
被告丁○○、甲○○應連帶給付原告新台幣貳拾壹萬參仟陸佰柒
拾柒元及自民國九十五年二月八日起至清償日止，按週年利率百
分之五計算之利息。
原告其餘之訴駁回。
訴訟費用由被告丁○○負擔百分之九十九，但被告甲○○應就其
中百分之十七與被告丁○○連帶負擔；其餘由原告負擔。
本判決第一、二項於原告以新台幣肆拾柒萬參仟陸佰元供擔保後
得假執行。
原告其餘假執行之聲請駁回。
      事實及理由
一、原告主張：被告丁○○前為原告公司南區業務專員、乙○○
    (已 與原告和解為訴訟上和解)與 甲○○則為丁○○之職務
    保證人，而丁○○自94年2 月24日起至94年7 月28日止，連
    續冒用詠元、中華、銘生、傑立、柏松、久億、全國、百宏
    、草衙藥局客戶名義而填具不實業務員銷售日報表，向原告
    訂購威而鋼藥品，嗣原告將藥品寄送至詠元藥局等處後，丁
    ○○再以藥品誤送為由而取走，並自行轉賣他人出售得利，
    所得貨款共新台幣 (下同)1,398,400 元 ，均為丁○○侵占
    入己；另澎湖林醫院於94年5 月3 日向原告購買希樂葆膠囊
    1 批，共29,478元，結算後應付貨款為26,010元，丁○○於
    6 月初收款後將之侵占入己；丁○○94年8 月26日曾出具聲
    明書並開本票，同意分期清償上開侵占款項，惟丁○○僅清
    償其中3,367 元，其餘1,421,043 元尚未清償，原告自得依
    民法第184 條侵權行為之法律關係，請求丁○○賠償；另因
    甲○○為丁○○之職務保證人，依兩造人事保證契約約定及
    民法第756 條之2 第1 項規定，甲○○應就原告公司投保員
    工誠信保險自負額15% 即213,677 元之範圍內，與丁○○負
    連帶賠償責任，其餘1,210,834 元部分，由丁○○個人賠償
    。並聲明：(一)被告丁○○應給付原告1,210,834 元及自起訴
    狀繕本送達翌日起至清償日止，按年息5%計算之利息。(二)被
    告丁○○、甲○○應連帶給付原告213,677 元及自最後1 份
    起訴狀繕本送達翌日起至清償日止，按年息5%計算之利息。
    (三)願供擔保請准宣告假執行。
二、被告甲○○經合法通知未到場，亦未提出書狀作何陳述或主
    張；被告丁○○則對於原告之請求均表示無意見，確實有侵
    占款項並造成原告損害1,398,400 元，立有自白書，及侵占
    收取之澎湖醫院貨款26,010元之事實。
三、兩造不爭執事項：
  (一)被告丁○○於擔任原告公司業務員期間，自94年2月24日起
    至94年7月28日止，連續以客戶詠元、中華、銘生等多家藥
    局名義，填具不實業務員銷售日報表向原告購買威而鋼藥品
    ，原告將貨物送至詠元等藥局後，丁○○再以貨物係誤送為
    由取走自行轉賣，並將所得款項1,398,400 元侵占入己。
  (二)丁○○立有自白書、聲明書承認共侵占原告公司1,398,400
    元之貨款。
  (三)丁○○在94年6月初向澎湖林醫院收取原告公司貨款26,010
    元後予以侵占入己。
  (四)被告乙○○、甲○○確實擔任丁○○之職務保證人，並立有
    職工保證書，約定保證期間自93年6 月10日至96年6 月10日
    止。
四、原告主張被告丁○○於擔任原告公司業務員期間，自94年2
    月24日起至94年7 月28日止，連續以客戶詠元、中華、銘生
    等多家藥局名義，填具不實業務員銷售日報表向原告購買威
    而鋼藥品，原告將貨物送至詠元等藥局後，丁○○再以貨物
    係誤送為由取走自行轉賣，並將所得款項1,398,400 元侵占
    入己，丁○○並立有自白書承認上開事實，另在94年6 月初
    向澎湖林醫院收取原告公司貨款26,010元後予以侵占入己；
    ，惟丁○○已清償其中3,367 元，其餘1,421,043 元尚未清
    償；及被告甲○○擔任丁○○之職務連帶保證人，與原告訂
    有職工保證書；等事實，業據提出職工保證書、統一發票、
    配送簽收單、自白書、送貨單、聲明書、存款憑條等為證，
    且為被告丁○○所不爭執，而被告甲○○經合法通知，既未
    到場爭執復未提出書狀作何有利於己之聲明或陳述，依民事
    訴訟法第280 條第3 項準用同法條第1 項規定，亦應視同自
    認，原告之主張自應認為真實。
五、從而，原告對被告丁○○依侵權行為之法律關係、對被告甲
    ○○依職務連帶保證契約約定之法律關係，請求2 人連帶給
    付213,677 元及自最後一份起訴狀繕本送達翌日之95年2 月
    8 日 (最後1 份起訴狀繕本於92年2 月8 日送達)起 至清償
    日止，按週年利率5 ％計算之法定遲延利息；對丁○○依侵
    權行為之法律關係請求給付1,207,366 元
     (1,398,400+26,010-213,677-3,367=1,207,366)範圍內為
     有理由；原告其餘對丁○○請求部分，因丁○○已清償，
     為無理由，應予駁回；及自起訴狀繕本送達翌日之95年2
    月8 日起至清償日止，按週年利率5 ％計算之法定遲延利息
    ，於法即有理由，應予准許。又原告陳明願供擔保請准宣告
    假執行，就其勝訴部分經核亦無不合，爰酌定相當擔保金額
    准許之。原告敗訴部分，其假執行之聲請亦失所依附，應併
    予駁回。
六、據上論結：本件原告之訴為一部有理由、一部無理由，爰依
    民事訴訟法第385 條第1 項前段、第79條、第85條第2 項、
    第390條第2項，判決如主文。
中    華    民    國    95    年    6     月    27    日
                  民事第一庭    法  官  林玉心
以上正本證明與原本無異。
如不服本判決，應於判決送達後20日內向本院提出上訴狀並表明
上訴理由，如於本判決宣示後送達前提起上訴者，應於判決送達
後10日內補提上訴理由書（須附繕本）。
中    華    民    國    95    年    6     月    27    日
                                書記官  陳家宏


司法院資訊處製作；財團法人民間司法改革基金會備份。
